【裁判字號】    99,聲,51
【裁判日期】    990610
【裁判案由】    聲明異議
【裁判全文】
臺灣高雄地方法院刑事裁定                99年度聲字第51號
異  議  人
即  受刑人  甲○○
上列聲明人因違反毒品危害防制條例等案件，對於臺灣高雄地方
法院檢察署檢察官執行之指揮，聲明異議，本院裁定如下：
    主  文
臺灣高雄地方法院檢察署檢察官就98年度執減更山字第97號之2
受刑人甲○○刑期起算日期民國玖拾伍年玖月玖日及執行期滿日
壹佰零肆年柒月捌日之執行指揮處分應予撤銷，並應由檢察官更
為指揮執行處分。
    理  由
一、異議意旨略以：異議人即受刑人甲○○（下稱異議人）前因
    違反麻醉藥品管制條例、毒品危害防制條例、脫逃等案件，
    分別經臺灣高等法院高雄分院及臺灣高雄地方法院判處有期
    徒刑2 年8 月、6 月、8 年6 月、4 月確定，前2 個刑度曾
    定應執行有期徒刑3 年2 月，自民國93年1 月9 日起算刑期
    ，執行中曾報請假釋獲准，並縮刑32日，之後接續執行其餘
    刑度。然檢察官於99年1 月8 日所核發之98年度執減更山字
    第97號之2 執行指揮書，僅指揮執行其餘刑度，漏未將第1
    個刑度（業經臺灣高等法院高雄分院以98年度聲減字第180
    號裁定減為有期徒刑1 年4 月確定）一併納入計算全部應執
    行之刑度、縮刑期間、假釋門檻。爰聲明異議，請予變更執
    行指揮書內容等語。
二、按受刑人以檢察官執行之指揮為不當者，得向諭知該裁判之
    法院聲明異議，刑事訴訟法第484 條定有明文。再按，裁判
    確定前犯數罪者，併合處罰之；數罪併罰，宣告多數有期徒
    刑者，於各刑中之最長期以上，各刑合併之刑期以下，定其
    執行刑，刑法第50條、第51條第5 款定有明文。故就數罪併
    罰案件，如於定執行刑之前，因有一部分犯罪先確定，形式
    上予以執行，仍應依法定其應執行之刑，俟檢察官指揮執行
    「應執行刑」時，再就形式上已執行部分予以折抵，不能謂
    先確定之罪已執行完畢（最高法院97年度臺抗字第535 號裁
    定意旨可資參照）。
三、經查，異議人甲○○因違反麻醉藥品管制條例案件，經臺灣
    高等法院高雄分院以90年度上更(一)字第400 號判決判處有期
    徒刑2 年8 月確定；又因違反毒品危害防制條例案件，經本
    院以92年度易緝字第175 號判決判處有期徒刑6 月確定，而
    上揭二罪非屬刑法第50條、第51條數罪併罰定應執行刑之關
    係，應接續執行，執行檢察官乃於93年2 月6 日核發92年度
    執緝山字第1436之1 號執行指揮書，執行有期徒刑2 年8 月
    ，刑期自93年1 月9 日起算至95年9 月8 日期滿，同時核發
    92年度執山字第9424之1 號執行指揮書，執行有期徒刑6 月
    ，刑期接續自95年9 月9 日起算至96年3 月8 日期滿。執行
    期間，異議人曾經監獄報請法務部假釋獲准，然異議人又因
    違反毒品危害防制條例、脫逃案件，經本院以93年度重訴字
    第15號判決判處有期徒刑8 年6 月、4 月，於95年5 月9 日
    確定，故未順利假釋出獄成功；執行檢察官乃於95年7 月12
    日核發95年度執山字第8404號執行指揮書執行有期徒刑8 年
    6 月部分，刑期接續自96年3 月9 日起算至104 年9 月8 日
    期滿；又上開有期徒刑6 月、4 月部分，經本院以98年度聲
    減字第19號裁定分別減為有期徒刑3 月、2 月，並與上開有
    期徒刑8 年6 月部分，合併定應執行刑為有期徒刑8 年10月
    確定；執行檢察官乃於98年3 月11日核發98年度執減更山字
    第97號執行指揮書，執行有期徒刑8 年10月，刑期接續自95
    年9 月9 日起算至104 年7 月8 日期滿；嗣異議人對98年度
    執減更山字第97號執行指揮書之處分聲明異議，經本院以98
    年度聲字第80號裁定撤銷該執行指揮處分，執行檢察官不服
    提起抗告，亦經臺灣高等法院高雄分院以98年度抗字第320
    號裁定抗告駁回確定；執行檢察官乃於98年11月9 日核發98
    年度執減更山字第97號之1 執行指揮書，執行有期徒刑11年
    6 月，刑期自93年1 月9 日起算至104 年7 月8 日期滿；再
    上開有期徒刑2 年8 月部分，經臺灣高等法院高雄分院以98
    年度聲減字第180 號裁定減為有期徒刑1 年4 月確定；執行
    檢察官乃於99年1 月8 日核發98年度執減更山字第97號之2
    執行指揮書，執行有期徒刑8 年10月，刑期接續自95年9 月
    9 日起算至104 年7 月8 日期滿等情，有各該執行指揮書、
    相關裁判書、異議人前案紀錄表等件在卷可憑，是上開事實
    均堪認定。
四、按行刑累進處遇條例施行細則第15條第1 項規定：「對有二
    以上刑期之受刑人，應本分別執行合併計算之原則，由指揮
    執行之檢察官於執行指揮書上註明合併計算之刑期，以定其
    責任分數」。依該規定，有二以上刑期之受刑人，其刑期既
    合併計算，以定其責任分數，則依行刑累進處遇條例第28條
    之1 第1 項，就該責任分數計算所得縮短應執行之刑期，自
    亦合併計算。次按「經縮短應執行之刑期者，其累進處遇，
    應依其縮短後之刑期計算」、「受刑人經縮短刑期執行期滿
    釋放時，由典獄長將受刑人實際服刑執行完畢日期，函知指
    揮執行之檢察官」，行刑累進處遇條例第28條之1 第3 項、
    第4 項分別定有明文，足見有二以上刑期之受刑人，雖應分
    別執行，但由上開合併計算刑期、合併計算所得縮短應執行
    之刑期、累進處遇，依縮短後之刑期計算、縮短刑期執行期
    滿為實際服刑執行完畢日期觀之，實無從區分各項刑期執行
    完畢之日期；而應待全部刑期執行完畢，始能認為各項刑期
    已執行完畢（最高法院97年度台抗字第214 、678 、747 、
    752 號、98年度台抗字第50 8號裁定意旨併參）。本件經核
    卷存臺灣高等法院被告前案紀錄表、本院98年度聲減字第19
    號裁定、98年度聲字第號80號裁定、臺灣高等法院高雄分院
    98年度抗字第320 號裁定、臺灣高雄地方法院檢察署檢察官
    92年執緝山字第1436之1 號、98年執減更山字第97號、第97
    號之1 、第97號之2 執行指揮書等資料顯示，異議人所犯前
    開3 罪應執行之有期徒刑8 年10月即98年度執減更山字第97
    號之2 執行指揮書所執行之罪部分，與92年度執緝山字第14
    36之1 號執行指揮書所執行之有期徒刑2 年8 月之罪部分，
    係接續執行，併合併計算所得縮短應執行之刑期、累進處遇
    及假釋等事項，茲異議人仍在監執行，嗣後能否假釋，尚屬
    未定，倘其經許可假釋，依上揭說明，計算假釋最低應執行
    之期間，自應4 罪合併計算，故92年度執緝山字第1436 之1
    號執行指揮書執行有期徒刑2 年8 月之刑部分，即難認已經
    執行完畢；況上開有期徒刑2 年8 月部分，業經臺灣高等法
    院高雄分院以98年度聲減字第180 號裁定減為有期徒刑1 年
    4 月確定，故異議人據以聲請檢察官換發執行指揮書，即非
    無據。從而，本件執行指揮書於執行時漏未慮及此，逕將應
    執行有期徒刑8 年10月部分接續自95年9 月9 日起算執行，
    未能一併慮及上開科刑1 年4 月部分與其餘之罪合併計算刑
    期、縮短應執行之刑期、累進處遇及假釋等情，容有誤會，
    故異議人之異議意旨洵有理由，自應由本院將該執行指揮處
    分予以撤銷，由檢察官更為適法之執行指揮。
五、據上論斷，應依刑事訴訟法第486條之規定，裁定如主文。
中    華    民    國    99    年     6    月    10    日
                  刑事第二庭  法  官  羅立德
以上正本證明與原本無異。
如不服本裁定，應於收受送達後5 日內向本院提出抗告狀。
中    華    民    國    99    年     6    月    10    日
                              書記官  林慧君

司法院資訊處製作；財團法人民間司法改革基金會備份。
